# 关于期货套期保值问题

提问人：luwei111110 时间：2019-12-08 22:12:00
求助 ~B、C 公司为非上市国企A 集团的全资子公司，B、C公司为同一套人马进行管理运营，都在进行 a 货物的贸易业务，且a 货物为期货交易所上市交易的品种。B、C 公司进行了a 货物的套期保值业务，为现金流量套期，且 B、C公司所有的 a货物都以 B公司名义开具期单进行交易，导致最终期货套期的损益都会体现在 B 公司，现在 B公司想将 C 公司部分的损益体现在 C 公司账上，请问该如何操作？（为了统一规划头寸，B、C 公司不想分别进行套期业务）

回答人：chenyiwei
由于套期业务统一在 B 执行，因此 B、C 的单独报表很可能不满足运用套期会计方法的条件。在B、C共同的母公司的合并报表层面，可将 B、C作为一个整体重新考虑是否满足套期会计方法适用条件的问题。